臺灣高等法院刑事裁定
109年度抗字第1183號
抗  告  人  
即受刑人    蕭永杰



上列被告因聲請定其應執行刑案件，不服臺灣桃園地方法院中華
民國109年6月19日裁定（109年度聲字第1729號），提起抗告，
本院裁定如下：
    主  文
抗告駁回。
    理  由
一、原裁定意旨略以：二裁判以上之數罪應併合處罰者，須在該
    數罪之刑全部未曾定應執行刑，且尚未全部執行完畢前，聲
    請定其應執行之刑，始有實益。該數罪如已「全部」執行完
    畢，因受刑人已無剩餘之罪刑可供執行，檢察官即無再聲請
    法院定應執行刑之必要，檢察官如對於此已全部執行完畢之
    數罪聲請定其應執行刑，法院自得不予准許。受刑人蕭永杰
    因犯如附表所示之罪，經原審法院先後判處如附表所示之刑
    並均確定在案，又受刑人所犯如附表編號1至3所示各罪，業
    自民國108年3月7日起入監接續執行至109年3月5日完畢，有
    本院被告前案紀錄表在卷可稽；則受刑人所犯如附表所示各
    罪既均已執行完畢，自無再定其應執行刑之實益及必要。是
    檢察官就受刑人如附表編號1至3所示之罪聲請定應執行之刑
    ，即有未合，應予駁回等語。
二、抗告意旨略以：抗告人因犯原審法院107年度壢簡字第489號
    、107年度審易字第687號、107年度壢簡字第1481號等3罪，
    於108年3月7日入監服刑，於同年6月份時即請求檢察官聲請
    定應執行之刑，至109年5月份第8至10次請求聲請定應執行
    刑，109年5月11日時臺灣桃園地方檢察署來函告知「已向桃
    園地方法院聲請核並定應執行刑，待裁定確定後本署將逕行
    換發指揮書，台端無庸一再具狀重複申請」，109年7月3日
    卻收到原裁定以聲請案件均執行完畢駁回聲請。抗告人自剛
    開始執行時即不斷請求聲請定應執行刑，卻因執行完畢而無
    法合併定刑，因而提起抗告。受刑人尚有108年執丑字第504
    4號、108執丑字第10579號案未執行完畢，另108年度壢簡字
    第346號案判拘役30日尚未收到執行指揮書。請求給受刑人
    一個改過自新的機會，讓尚未執行完畢之案件因合併定刑酌
    量減刑等語。
三、按裁判確定前犯數罪者，併合處罰之；又數罪併罰，有二裁
    判以上者，依刑法第51條之規定，定其應執行之刑，刑法第
    50條第1項前段、第53條分別定有明文。又數罪併罰之定應
    執行刑，係出於刑罰經濟與責罰相當之考量，本含有恤刑性
    質，故二裁判以上之數罪應併合處罰者，須在該數罪之刑全
    部未曾定應執行刑，且「尚未全部執行完畢前」，聲請定其
    應執行之刑，始有實益，最高法院105年度台抗字第907號、
    107年度台抗字第1131號裁定均同此意旨。亦即檢察官聲請
    定應執行刑之數罪中，倘有部分罪刑已執行完畢者，因僅係
    檢察官指揮執行時，應如何予以扣抵之問題，要與定應執行
    刑無涉，法院不能因此即認檢察官之聲請為不合法，予以駁
    回；惟該數罪若均已全部執行完畢時，因受刑人已無剩餘之
    罪刑可供執行，檢察官即無再聲請法院定應執行刑之必要，
    檢察官如對於此已全部執行完畢之數罪聲請定其應執行刑，
    法院自得不予准許。
四、經查：
  ㈠抗告人因犯如附表所示之罪，經原審法院先後判處如附表各
    編號所示之刑確定在案，受刑人於108年3月7日入監執行附
    表編號2之罪，指揮書執畢日期為同年8月5日；同年8月6日
    接續執行附表編號1之罪，指揮書執畢日期為同年11月5日；
    同年11月6日再接續執行附表編號3之罪，指揮書執畢日期為
    109年3月5日，雖現因另接續執行原審法院107年度壢簡字第
    2268號判決而尚未出監，惟本件聲請合併定應執行刑之如附
    表所示3罪均已執行完畢等情，有臺灣桃園地方檢察署檢察
    官108年執緝丑字第655號、108年執緝丑字第654號、108年
    執緝丑字第653號執行指揮書（甲）及本院被告前案紀錄表
    表在卷可按。故原裁定以受刑人所犯如附表所示各罪均已執
    行完畢，自無再定其應執行刑之實益及必要，駁回檢察官之
    聲請，經核於法尚無違誤。
  ㈡法院僅得依檢察官所聲請數罪審核是否符合定應執行刑之要
    件，至檢察官未及聲請，或未為聲請之罪，自不在法院審核
    之範圍。且不屬數罪併罰而併合（分別）執行之各罪所處徒
    刑，本質上係各得獨立執行之數個徒刑，並非如同數罪併罰
    僅有一個應執行刑而無從分割，此觀諸數罪併罰之執行，無
    論係已合併定執行刑之判決或另由檢察官聲請定執行刑之裁
    定，其執行指揮書均為單一；而併合（分別）執行則有二以
    上之執行指揮書，祇是註明接續執行而已，兩者迥然有別自
    明，最高法院103年度台抗字第74號裁定亦同此意旨。是抗
    告人於如附表所示3罪執行完畢後，固因他案接續執行（依
    卷附本院被告前案紀錄表及另案之執行指揮書，抗告人尚有
    他案之有期徒刑及拘役接續執行中，縮刑期滿日期為109年1
    0月25日）而仍在監執行中，然此等接續執行之他案既不得
    與本案定應執行刑，尚難以受刑人仍有另案應接續執行，即
    認已執行完畢之如附表所示3罪仍應再定應執行之有期徒刑
    ，附此敘明。
五、綜上，原審以受刑人所犯如附表1至3所示之罪刑，均已執行
    完畢，自無再定其應執行刑之實益及必要，因此駁回檢察官
    定其應執行之刑之聲請，核無違誤，本件抗告，並無理由，
    應予駁回。
據上論斷，依刑事訴訟法第412條，裁定如主文。
中　　華　　民　　國　　109 　年　　7 　　月　　29　　日
                  刑事第十四庭  審判長法　官  黃斯偉
                                      法　官  紀凱峰
                                      法　官  黎惠萍
以上正本證明與原本無異。
不得抗告。
                                      書記官  李格瑤
中　　華　　民　　國　　109 　年　　7 　　月　　30　　日